臺灣新竹地方法院民事判決  
111年度訴字第890號
原      告  池彩玉  
被      告  廖哲輝  



被      告  陳志宏  


上列當事人間損害賠償事件，經原告提起刑事附帶民事訴訟，由
本院刑事庭裁定移送移送前來（111年度附民字第569號）於民國
111年10月13日辯論終結，判決如下：
    主      文
被告廖哲輝應給付原告新臺幣肆拾陸萬捌仟元。
被告陳志宏應給付原告新臺幣玖拾伍萬陸仟元。
本判決第一項得假執行。
本判決第二項於原告以新臺幣參拾壹萬玖仟元為被告陳志宏供擔
保後，得假執行。
　　事實及理由
一、原告主張：
㈠、廖哲輝、陳志宏基於參與犯罪組織之犯意，於民國111年3月
    某日時許，加入通訊軟體「飛機」暱稱「一拳超人」、「王
    信凱」、「邱靖晧」、「黃顗澄」等人（均由警另案偵辦中
    ），以實施詐術取財為手段，所組成具有持續性、牟利性之
    有結構性之詐欺集團犯罪組織（下稱本案詐欺集團），擔任
    該集團中向被害人收取受騙款項之車手工作，並約定成功領
    取受騙款項後，即可獲得報酬。嗣渠等加入後，即各與本案
    詐欺集團其他成員，共同基於意圖為自己不法之所有，三人
    以上共同冒用政府機關及公務員名義詐欺取財及掩飾、隱匿
    特定犯罪所得去向、所在之犯意聯絡，先由本案詐欺集團成
    員，分別假冒「陳志華警官」、「林佑祥刑警」、「張清雲
    檢察官」，於111年3月13日某時許，撥打電話並以通訊軟體
    Line傳送印有「臺灣高雄地方法院檢察署印」公印文字樣之
    偽造「高雄地檢署監管科收據」8張與「金融監督管理委員
    會」1張等公文書圖檔向池彩玉誆稱：因池彩玉涉嫌洗錢案
    ，如將其帳戶內款項領出並交付檢警監管，始能免於遭受羈
    押云云，致池彩玉陷於錯誤，聽從指示分別於111年3月15日
    13時16分許、111年3月21日12時30分許，將現金新臺幣（下
    同）46萬8,000元、95萬6,000元，攜至位於新竹縣湖口鄉德
    和路76巷停車場旁交通錐內放置。廖哲輝復依本案詐欺集團
    其他成員指示，於111年3月15日13時20分許，至前址收取現
    金46萬8,000元並將該款項攜至新竹縣湖口鄉某7-11統一超
    商，以丟包方式，交予本案詐欺集團其他成員，以此方式掩
    飾、隱匿詐欺犯罪所得之去向及所在，廖哲輝因而獲得3,00
    0元報酬；陳志宏則依本案詐欺集團其他成員指示，於111年
    3月21日12時33分許，至前址收取現金95萬6,000並將該款項
    交予「王信凱」，復由「王信凱」在新竹縣湖口鄉某處，將
    該款項轉交本案詐欺集團其他成員，以此方式掩飾、隱匿詐
    欺犯罪所得之去向及所在，陳志宏因而獲得8,000元報酬。
    嗣因池彩玉發覺遭騙報警，經警調閱路口監視器錄影畫面後
    ，始循線查悉上情。 
㈡、訴之聲明：
  ⒈被告廖哲輝應賠償原告46萬8仟元。
　⒉被告陳志宏應賠償原告95萬6仟元。　
  ⒊前項判決請准供擔保宣告假執行。
二、被告廖哲輝、陳志宏答辯：
    對原告請求的金額沒有意見。　　
三、法院之判斷：
㈠、經查，原告主張之前開事實，經本院111年度金訴字第303號
    刑事判決在案，有前開刑事判決在卷可稽（本院卷第13-27
    頁），被告亦不爭執，並經本院依職權調閱前開刑事案卷資
    料查明，堪認原告主張為真實。
㈡、按因故意或過失，不法侵害他人之權利者，負損害賠償責任
    。故意以背於善良風俗之方法，加損害於他人者亦同；數人
    共同不法侵害他人之權利者，連帶負損害賠償責任。不能知
    其中孰為加害人者亦同。造意人及幫助人，視為共同行為人
    ；數人負同一債務，明示對於債權人各負全部給付之責任者
    ，為連帶債務。無前項之明示時，連帶債務之成立，以法律
    有規定者為限。民法第184條第1項、第185條、第272條分別
    定有明文。經查，原告遭被告廖哲輝、陳志宏與其所屬之詐
    欺集團成員詐騙而陷於錯誤，致原告交付46萬8,000元、95
    萬6,000元等情，已如上述，被告廖哲輝、陳志宏擔任車手
    ，就詐欺原告之行為，與所屬詐欺集團成員均有犯意聯絡及
    行為分擔，屬共同侵權行為人甚明，被告廖哲輝、陳志宏與
    所屬詐欺集團成員於共同侵害原告權利之目的範圍內，各自
    分擔實行詐欺行為之一部，互相利用他人之行為，以達該詐
    欺集團向原告詐騙取得款項之目的，應就原告遭詐騙之46萬
    8,000元、95萬6,000元分別負共同侵權行為連帶賠償責任，
    是原告依侵權行為損害賠償之法律關係請求被告廖哲輝、陳
    志宏給付46萬8,000元、95萬6,000元，為有理由，應予准許
    。
㈢、從而，原告依民法侵權行為法律關係，請求被告廖哲輝、陳
    志宏給付原告46萬8,000元、95萬6,000元，為有理由，應予
    准許　　
四、本判決第一項所命被告給付之金額未逾50萬元，應依民事訴
    訟法第389條第1項第5款之規定依職權宣告假執行。本判決
    第二項原告陳明願供擔保，聲請宣告准予假執行，經核無不
    合，爰酌定相當擔保金額准許之。
五、本件判決基礎之事證已臻明確，兩造其餘之攻擊或防禦方法
    及所用之證據，經審酌後核與判決結果不生影響，爰不一一
    論列，附此敘明。
六、本件係原告於刑事訴訟程序提起之附帶民事訴訟，經本院刑
    事庭裁定移送民事庭審理，依刑事訴訟法第504條第2項之規
    定，免納裁判費，且本院刑事庭移送後，於民事訴訟程序進
    行期間亦無支付任何訴訟費用，爰不為訴訟費用負擔之諭知
    ，併此說明。
七、據上論結，本件原告之訴為有理由，依民事訴訟法第389條
    第1項第5款、第390條第2項，判決如主文。
中　　華　　民　　國　　111 　年　　10　　月　　14　　日
                  民事第二庭法　　　官　林麗玉
以上正本係照原本作成。
如對本判決上訴，須於判決送達後20日內向本院提出上訴狀。併
繳納上訴審裁判費。
中　　華　　民　　國　　111 　年　　10　　月　 14 　　日
                            書  記  官　郭春慧